臺灣桃園地方法院刑事判決
111年度審交易字第260號
公  訴  人  臺灣桃園地方檢察署檢察官
被      告  湯文福





上列被告因公共危險案件，經檢察官提起公訴（111年度偵字第1
6329號、第16338號），被告就被訴事實為有罪陳述，本院裁定
改依簡式審判程序審理，判決如下：
    主      文
湯文福駕駛動力交通工具而吐氣所含酒精濃度達每公升零點二五
毫克以上，共貳罪，均累犯，各處有期徒刑柒月，各併科罰金新
臺幣貳萬元，罰金如易服勞役，均以新臺幣壹仟元折算壹日。應
執行有期徒刑拾月，併科罰金新臺幣參萬元，罰金如易服勞役，
以新臺幣壹仟元折算壹日。
    事實及理由
一、本件犯罪事實及證據，除證據部分補充「被告湯文福於本院
    準備程序及審理時之自白」外，其餘均與臺灣桃園地方檢察
    署檢察官起訴書之記載相同，茲引用如附件。
二、論罪科刑
（一）核被告湯文福所為，均係犯刑法第185條之3第1項第1款之
      駕駛動力交通工具而吐氣所含酒精濃度達每公升零點二五
      毫克以上之罪。被告所為先後2次犯行，犯意各別，行為
      互殊，應分論併罰。
（二）被告前因公共危險案件，經本院以108 年度審交簡字第32
      1號判決判處有期徒刑3 月確定，於民國109 年7 月29日
      執行完畢，有臺灣高等法院被告前案紀錄表在卷可稽，其
      受徒刑之執行完畢，5 年以內故意再犯本案均為有期徒刑
      以上之罪，俱為累犯。又司法院大法官於108 年2 月22日
      就累犯規定是否違憲乙事，作成釋字第775 號解釋：「有
      關累犯加重本刑部分，不生違反憲法一行為不二罰原則之
      問題。惟其不分情節，基於累犯者有其特別惡性及對刑罰
      反應力薄弱等立法理由，一律加重最低本刑，於不符合刑
      法第59條所定要件之情形下，致生行為人所受之刑罰超過
      其所應負擔罪責之個案，其人身自由因此遭受過苛之侵害
      部分，對人民受憲法第8 條保障之人身自由所為限制，不
      符憲法罪刑相當原則，牴觸憲法第23條比例原則。」本院
      審酌被告所犯前案與本案為罪質相同之公共危險案件，被
      告顯未能記取前案科刑之教訓謹慎行事，漠視法紀，其對
      刑罰之反應力薄弱，未因此產生警惕作用，爰參照上開解
      釋意旨，依刑法第47條第1 項規定加重其刑。
（三）爰以行為人之責任為基礎，審酌被告明知酒精成分對人之
      意識能力具有不良影響，酒後駕車對一般往來之公眾及駕
      駛人自身皆具有高度危險性，竟枉顧自身及公眾安全，多
      次酒後駕車，連本同案已達第10次及第11次；兼衡其吐氣
      所含酒精濃度分別為每公升0.27毫克及每公升0.28毫克，
      猶騎乘電動自行車行駛於市區道路及駕駛自小貨車行駛於
      高速公路所生之危險；其犯後坦承犯行，態度尚可，及其
      智識程度、生活狀況、素行等一切情狀，分別量處如主文
      所示之刑，併諭知罰金易服勞役之折算標準，暨定其應執
      行刑，並就此再諭知罰金易服勞役之折算標準。
據上論斷，應依刑事訴訟法第273條之1第1項、第299條第1項前
段、第310條之2、第454條第2項（本案採判決精簡原則，僅引述
程序法條），判決如主文。
本案經檢察官賴怡伶到庭執行職務。
中    華    民    國   111    年     9    月     7    日
                      刑事審查庭    法  官    高上茹
以上正本證明與原本無異。
如不服本判決應於收受判決後20日內向本院提出上訴書狀，並應
敘述具體理由。其未敘述上訴理由者，應於上訴期間屆滿後20日
內向本院補提理由書（均須按他造當事人之人數附繕本）「切勿
逕送上級法院」。
                                    書記官    涂頴君
中    華    民    國   111    年     9    月     7    日
附錄本判決論罪法條全文：
中華民國刑法第185條之3
駕駛動力交通工具而有下列情形之一者，處 3 年以下有期徒刑
，得併科 30 萬元以下罰金：
一、吐氣所含酒精濃度達每公升零點二五毫克或血液中酒精濃度
    達百分之零點零五以上。
二、有前款以外之其他情事足認服用酒類或其他相類之物，致不
    能安全駕駛。
三、服用毒品、麻醉藥品或其他相類之物，致不能安全駕駛。
因而致人於死者，處 3 年以上 10 年以下有期徒刑，得併科 2
百萬元以下罰金；致重傷者，處 1 年以上 7 年以下有期徒刑，
得併科 1 百萬元以下罰金。
曾犯本條或陸海空軍刑法第 54 條之罪，經有罪判決確定或經緩
起訴處分確定，於十年內再犯第 1 項之罪因而致人於死者，處
無期徒刑或 5 年以上有期徒刑，得併科 3 百萬元以下罰金；致
重傷者，處 3 年以上 10 年以下有期徒刑，得併科 2 百萬元以
下罰金。
附件：
臺灣桃園地方檢察署檢察官起訴書
                                    111年度偵字第16329號
                                    111年度偵字第16338號
　　被　　　告　湯文福　男　58歲（民國00年0月00日生）
　　　　　　　　　　　　住○○市○○區○○路00號
　　　　　　　　　　　　居桃園市○○區○○街0段000○00號
　　　　　　　　　　　　國民身分證統一編號：Z000000000號
上列被告因公共危險案件，業經偵查終結，認應提起公訴，茲將
犯罪事實及證據並所犯法條分敘如下：
　　　　犯罪事實
一、湯文福前因公共危險案件，經臺灣桃園地方法院以108年度
    審交簡字第321號判決判處有期徒刑3月確定，於民國109年7
    月29日易科罰金執行完畢。詎仍不知悔改，分別為下列行為
    ：
  ㈠於111年3月4日下午5時30分許，在桃園市中壢區某藥局飲用
    含酒精成份之保力達，明知飲酒後已達不得駕駛動力交通工
    具之程度，仍基於酒後駕駛動力交通工具之犯意，於同日下
    午5時40分許，自該處騎乘電動自行車離去。嗣於同日下午5
    時50分許，行經桃園市中壢區成功路94巷口時，為警攔檢盤
    查，並於同日下午6時4分許，測得其吐氣所含酒精濃度達每
    公升0.27毫克。
  ㈡於111年3月6日中午12時20分許至同日中午12時40分許，在不
    詳地點，飲用含酒精成份之保力達，復於同日下午4時40分
    許，在桃園市蘆竹區南崁交流道旁之某檳榔攤飲用含酒精成
    份之保力達，明知飲酒後已達不得駕駛動力交通工具之程度
    ，仍基於酒後駕駛動力交通工具之犯意，於飲畢後旋自該處
    駕駛車牌號碼000-0000號自小貨車離去。嗣於同日下午4時4
    7分許，行經桃園市○○區○道0號高速公路北向44.6公里處，
    為警攔檢盤查，並於同日下午5時5分許，測得其吐氣所含酒
    精濃度達每公升0.28毫克。
二、案經桃園市政府警察局中壢分局及國道公路警察局第一公路
    警察大隊報告偵辦。
　　　　證據並所犯法條
一、上揭犯罪事實，業據被告湯文福於警詢及偵查偵訊中坦承不
    諱，復有酒精測定紀錄表、桃園市政府警察局舉發違反道路
    交通管理事件通知單各2份在卷可稽，被告犯嫌堪以認定。
二、核被告所為，均係犯刑法第185條之3第1項第1款之公共危險
    罪嫌。被告所犯上開2罪，犯意各別，行為互殊，請予分論
    併罰又查被告有犯罪事實欄所載之論罪科刑及執行情形，有
    本署刑案資料查註紀錄表1份附卷可憑，其於徒刑執行完畢5
    年內，故意再犯本件有期徒刑以上之罪，為累犯，請參照司
    法院大法官解釋釋字第775號解釋意旨，審酌依刑法第47條
    第1項規定加重其刑。
三、依刑事訴訟法第251條第1項提起公訴。
　　此　致
臺灣桃園地方法院
中　　華　　民　　國 　 111　　年　　 4    月　　24   日
                               檢察官  楊  挺  宏
本件證明與原本無異
中    華    民    國    111   年     4   月    27     日
                               書記官  盧  憲  儀
所犯法條：
中華民國刑法第185條之3
駕駛動力交通工具而有下列情形之一者，處 3 年以下有期徒刑
，得併科 30 萬元以下罰金：
一、吐氣所含酒精濃度達每公升零點二五毫克或血液中酒精濃度
    達百分之零點零五以上。
二、有前款以外之其他情事足認服用酒類或其他相類之物，致不
    能安全駕駛。
三、服用毒品、麻醉藥品或其他相類之物，致不能安全駕駛。
因而致人於死者，處 3 年以上 10 年以下有期徒刑，得併科 2
百萬元以下罰金；致重傷者，處 1 年以上 7 年以下有期徒刑，
得併科 1 百萬元以下罰金。
曾犯本條或陸海空軍刑法第 54 條之罪，經有罪判決確定或經緩
起訴處分確定，於十年內再犯第 1 項之罪因而致人於死者，處
無期徒刑或 5 年以上有期徒刑，得併科 3 百萬元以下罰金；致
重傷者，處 3 年以上 10 年以下有期徒刑，得併科 2 百萬元以
下罰金。